臺灣板橋地方法院刑事判決　　　　　　　 95年度易字第870號
公　訴　人　臺灣板橋地方法院檢察署檢察官
被　　　告　丙○○
上列被告因詐欺案件，經檢察官聲請以簡易判決處刑（94年度偵
緝字第1000號），本院認應適用通常程序審判，判決如下：
    主  文
丙○○無罪。
    理  由
一、按檢察官聲請以簡易判決處刑之案件，經法院認為有第451
    條之1 第4 項但書之情形者，應適用通常程序審判之，刑事
    訴訟法第452 條定有明文。本件公訴人以被告丙○○犯罪事
    證明確，聲請本院以簡易判決處刑，論以被告刑法第339 條
    第1 項之詐欺取財罪。惟經本院審理後，認被告應為無罪之
    諭知，因認有同法第451 條之1 第4 項但書規定之情形，不
    得逕以簡易判決處刑，應適用通常程序審判之，合先敘明。
二、公訴意旨略以：被告丙○○與一名姓名年籍不詳之成年女子
    ，明知渠等已無支付能力，猶共同基於意圖為自己不法所有
    之犯意聯絡，於不詳時間、地點，在YAHOO 網站拍賣網刊登
    拍賣OKWAP 牌A263型手機之訊息，適乙○○於民國93年5 月
    21日某時許，上網瀏覽前開訊息後，撥打訊息內所留之電話
    號碼0000000000號（該門號係由不知情之柳春來申請，嗣交
    予其女甲○○使用，甲○○再交由其男友丙○○使用）與上
    開女子聯絡，乙○○不疑有他，遂依其指示匯款新臺幣（下
    同）3,500 元至丙○○所有之中華郵政股份有限公司三峽中
    山郵局（聲請書誤載為「中正郵局」），帳號000000000000
    00號帳戶內，嗣因乙○○久未獲上開手機始知受騙，提出告
    訴，因認被告涉犯有刑法第339 條第1 項之詐欺取財罪嫌云
    云。
三、按公訴人認被告丙○○涉有上揭詐欺犯行，無非以上開犯罪
    事實有被告不否認使用上開聯絡之行動電話、郵局帳戶之供
    述、告訴人乙○○於警詢之指述、證人柳春來、甲○○於偵
    查中之證述、上開郵局帳戶開戶資料、交易明細、上開行動
    電話申請人資料、詐騙簡訊翻拍照片等可資佐證為其論據。
    惟訊據被告丙○○堅決否認有上揭詐欺犯行，辯稱：本件上
    開郵局帳戶係伊在使用，但伊前女友甲○○曾向伊借該帳戶
    提款卡使用，伊並不知告訴人匯款之情為何，又甲○○雖曾
    拿過手機借伊使用，但因甲○○拿過很多門號手機給伊使用
    ，伊不清楚是哪些門號，伊有無使用過本件上開手機，伊不
    知道，伊後來有發現郵局帳戶有一些不明匯款，伊有問甲○○，但甲○○說那些是她朋友還給她的錢，叫伊不要問那麼
    多，之後伊在94年4 、5 月間入伍服役時，甲○○曾打電話
    告訴伊說，伊因賣手機的事被關了一星期才交保，她要伊於
    本件開庭時，法官問伊什麼事，都要伊承認就是了等語。
四、按犯罪事實應依證據認定之，無證據不得認定犯罪事實，刑
    事訴訟法第154 條第2 項定有明文。而所謂證據，係指足以
    證明被告確有犯罪行為之積極證據而言，該項證據須適於為
    被告犯罪之證明者，始得採為斷罪之資料（參照最高法院69
    年臺上字第4913號判例要旨）。經查，本件證人甲○○於本
    院審理已供證稱：本件於網路上佯賣手機詐騙匯款之事，係
    伊所為，伊就是打電話與告訴人聯絡之人，與告訴人聯絡簡
    訊亦是伊發的，伊係為提供金錢給當時男友丙○○花用，才
    這樣做的，丙○○雖知伊有賣手機及有人匯款至其帳戶之事
    ，但其對伊本件於網路上佯賣手機詐騙告訴人匯款之事並不
    知情等語明確（見本院95年12月26日審判筆錄7 至10頁），
    核與告訴人於警詢時指稱：與伊聯絡之賣方，都是一名自稱
    是丙○○女友之女子等語情節亦相符（見93年度偵字第1381
    8 號偵查卷5 頁、8 頁）。公訴意旨雖引據上述證據佐認被
    告涉有本件詐欺罪嫌云云，然查被告雖不否認有使用其上開
    郵局帳戶及證人甲○○提供之手機，惟亦辯稱其並不知告訴
    人匯款緣由之情，亦不確定有無使用過上開與告訴人聯絡之
    手機；其次依告訴人於警詢之指訴，亦僅指稱與其聯絡詐騙
    之人均係一自稱丙○○女友之女子，顯見被告未曾與告訴人
    有何聯絡接觸；再者，依證人即本件上開聯絡詐騙手機門號
    申請人，亦即甲○○之父柳春來於偵查中證述，亦僅知其上
    開手機申請後係由其女甲○○使用，並不認識被告（見94年
    度偵緝字第871 號偵查卷27頁），已不足佐證被告有無使用
    上開聯絡手機，遑論佐認被告犯有上揭詐欺犯行；至證人甲○○雖於偵查中雖曾證稱本件詐欺犯行應係被告所為云云，
    然其後於本院作證時，經交互詰問後終已供證稱本件詐欺犯
    行係其一人所為，衡諸其於本院詰問證述供認上情時，先沈
    默點頭示意，其後於隔離被告後，復泣述坦承上情等情狀，
    堪認其於本院審理時之供證認罪，應屬真實而非虛詞，此外
    復徵諸證人甲○○另案所涉臺灣臺北地方法院93年度易字第
    1628號詐欺等案件中，亦經檢察官移送併案於93年1 月至7
    月間，同以於網路上佯賣手機詐騙匯款之犯罪手法詐欺多人
    ，共涉犯有六件詐欺案件，此有卷附上開案件刑事判決退併
    意旨所述涉犯事實可稽，益見證人甲○○於本院審理時供證
    認罪之情，應堪採信。是依上所述，公訴意旨所舉陳之證據
    ，顯尚不足確認被告犯有本件詐欺行為，且經證人甲○○證
    述本件詐欺係其所為，與被告無涉，復查無其他積極證據足
    認被告涉有共犯本件詐欺或其他犯行，從而依上首揭說明，
    本件尚不能證明被告犯罪，自應為無罪判決之諭知。
五、另證人甲○○涉犯本件詐欺行為，未經起訴，應由檢察官另
    行偵辦處理，附此敘明。
據上論斷，應依刑事訴訟法第452 條、第301 條第1 項，判決如
主文。
本案經檢察官靳開聖到庭執行職務
中　　華　　民　　國　　96　　年　　1 　　月　　17　　日
                刑事第八庭  審判長法  官  王  屏  夏
                                  法  官  王  偉  光
                                  法  官  彭  全  曄
以上正本證明與原本無異。
如不服本判決，應於判決送達後10日內，向本院提出上訴狀。
                                  書記官  吳  詩  琳
中　　華　　民　　國　　96　　年　　1 　　月　　17　　日
